臺灣高雄地方法院刑事判決　　　　　　　　　　　　九十一年度訴字第二五五九號
　　公　訴　人　臺灣高雄地方法院檢察署檢察官
　　被　　　告　甲○○
右列被告因違反毒品危害防制條例案件，經檢察官提起公訴（九十一年度毒偵字第四
０一七號），本院判決如左：
    主  文
甲○○連續施用第一級毒品，累犯，處有期徒刑拾月。扣案之海洛因壹包（驗餘淨重
壹點零陸公克、包裝重零點貳參公克）沒收銷燬之。
    事  實
一、甲○○前因施用毒品案件，經本院以九十年度毒聲字第七五七號裁定送觀察、勒
    戒後，認無繼續施用毒品之傾向，由臺灣高雄地方法院檢察署檢察官於民國九十
    年二月二十日，以九十年度毒偵字第七九四號不起訴處分確定後，復因施用第二
    級毒品安非他命案件，經本院以九十年度毒聲字第二四三三號裁定送觀察、勒戒
    後，認有繼續施用毒品之傾向，由本院裁定先送強制戒治，並由臺灣高雄地方法
    院檢察署檢察官聲請簡易判決，後於九十年六月十九日，經本院以九十年度雄簡
    字第五九七號判處有期徒刑六月確定，並於九十一年六月十一日易科罰金執行完
    畢。猶不悔改，竟基於施用第一級毒品之概括犯意，連續先於九十一年七月二十
    一日晚上八時許，在高雄縣仁武鄉○○路友人住處，以將海洛因摻於香菸中吸食
    之方式，施用第一級毒品海洛因一次；復於同年月二十二日，在高雄市○○區○
    ○路友人住處，以相同之方式，施用第一級毒品海洛因一次。嗣為警於同年月二
    十三日晚上十一時許，在高雄縣仁武鄉○○○路與八德路口查獲，並扣得第一級
    毒品海洛因乙包（驗餘淨重一點零六公克、包裝重零點二三公克）。
二、案經高雄市政府警察局移送臺灣高雄地方法院檢察署檢察官偵查起訴。
    理  由
一、被告右揭連續施用海洛因之事實，業據被告甲○○於本院調查及審理時供承不諱
    ，而被告於九十一年七月二十三日為警查獲後所採尿液，經送驗鑑定之結果，呈
    嗎啡陽性反應，有高雄市政府衛生局九十一年八月二日出具之高衛試煙字Ｅ—０
    ０一號煙毒尿液檢驗成績書一份附卷可稽，足見被告確有吸食毒品海洛因之犯行
    ；再佐以查獲當日所扣得之白色粉末，經送法務部調查局送驗鑑定之結果，確含
毒品海洛因成分無訛（驗餘淨重一點零六、包裝重零點二三公克），有該局九十
    一年九月五日調科壹字第二二００一三九０一號鑑定通知書一份在卷可稽。是依
    上開補強證據，已足資擔保被告上開任意性自白具有相當程度之真實性，而得使
    本院確信被告前述自白之犯罪事實確屬真實。而被告甲○○前因施用毒品案件，
    經本院以九十年度毒聲字第七五七號裁定送觀察、勒戒後，認無繼續施用毒品之
    傾向，由臺灣高雄地方法院檢察署檢察官於九十年二月二十日，以九十年度毒偵
    字第七九四號不起訴處分確定後，復因施用第二級毒品安非他命案件，經本院以
    九十年度毒聲字第二四三三號裁定送觀察、勒戒後，認有繼續施用毒品之傾向，
    而由本院以九十年度雄簡字第五九七號判處有期徒刑六月等情，有上開不起訴處
    分書、臺灣高雄地方法院檢察署刑案資料查註紀錄表、本院被告院內索引卡紀錄
    表及臺灣高等法院被告全國前案記錄表各一份附卷可參，其三犯毒品危害防制第
    十條第一項之罪，事證明確，犯行洵堪認定。
二、按犯毒品危害防制條例第十條施用毒品之罪者，檢察官應先將被告送勒戒處所觀
    察、勒戒，經觀察、勒戒後，認無繼續施用毒品傾向者，應由檢察官為不起訴處
    分之裁定。依此為不起訴處分後，五年內再犯第十條施用毒品之罪，經觀察、勒
    戒後，認有繼續施用毒品之傾向或三犯以上者，則不適用前開不起訴處分規定，
    而應依一般刑事訴訟程序予以起訴論罪科刑，此觀諸毒品危害防制條例第二十條
    第一項、第二項前段、第三項前段規定自明。核被告三犯毒品危害防制條例第十
    條第一項之罪，依前揭規定，應依毒品危害防制條例第十條第一項之規定論罪科
    刑。被告二次施用第一級毒品前之二次持有毒品之低度行為，為其施用第一級毒
    品之高度行為所吸收，不另論罪。其先後二次施用第一級毒品海洛因之犯行，時
    間緊密，犯意概括，所犯構成要件相同，為連續犯，應依刑法第五十六條規定，
    以一罪論，並加重其刑。又公訴人雖僅就被告九十一年七月二十一日施用第一級
    毒品之犯行提起公訴，然檢察官就犯罪事實一部起訴者，其效力及於全部，本件
    被告於同年月二十二日施用第一級毒品之犯罪事實，與檢察官起訴之部分有連續
    犯之裁判上一罪之關係，已如前述，應為起訴效力所及，本院自得併予審究，附
    此敘明。被告甲○○前受有期徒刑六月之宣告，於九十一年六月十一日因易科罰
    金而執行完畢等情，有台灣高雄地方法院檢察署刑案資料查註紀錄表、本院被告
    院內索引卡紀錄表及台灣高等法院被告全國前案紀錄表各一紙在卷可憑，其於有
    期徒刑執行完畢後五年內再犯本件有期徒刑以上之罪，為累犯，應依刑法第四十
    七條規定，加重其刑，並遞加之。爰審酌被告已有因施用毒品案件經觀察、勒戒
    及戒治處分之紀錄，竟再施用毒品，顯見意志不堅，及其犯罪僅戕害自身，尚無
    害及他人，犯罪後坦承犯行，態度良好等一切情狀，量處如主文所示之刑。扣案
    之白色粉末經檢驗後，確為毒品危害防制條例所定之第一級毒品海洛因無誤（淨
    重一點零六公克、包裝重零點二三公克），已如前述，應依毒品危害防制條例第
    十八條第一項前段之規定，宣告沒收並銷燬之（包裝袋與毒品不能析離，亦應一
    併沒收銷燬之）。
據上論斷，應依刑事訴訟法第二百九十九條第一項前段，毒品危害防制條例第十條第
一項、第十八條第一項前段，刑法第十一條前段、第五十六條、第四十七條，判決如
主文。
本案經檢察官陳永章到庭執行職務。
中     華     民     國    九十一     年     十一     月     二十二     日
                              臺灣高雄地方法院刑事第六庭
                  審判長 法  官      李政庭
                                             法  官      邱基峻
                                             法  官      邱泰錄
右正本證明與原本無異。
如不服本判決，應於判決送達後十日內，向本院提出上訴狀。
                                             書記官      林慧君
中    華    民    國      九十一   年     十一      月      二十二      日
毒品危害防制條例第十條
施用第一級毒品者，處六月以上五年以下有期徒刑。
施用第二級毒品者，處三年以下有期徒刑。
